【裁判字號】    89,交易,13
【裁判日期】    890904
【裁判案由】    過失傷害
【裁判全文】
臺灣臺南地方法院刑事判決                          八十九年度交易字第一三號
    公  訴  人  臺灣台南地方法院檢察署檢察官
    被      告  甲○○
                乙○○
右列被告因過失傷害案件，經檢察官提起公訴 (八十八年度偵字第一一五二九、一二
二五○號），本院判決如左：
    主  文
甲○○因過失傷害人，處拘役肆拾日，如易科罰金，以參佰元折算壹日。
乙○○從事業務之人，因業務上之過失傷害人，處有期徒刑貳月，如易科罰金，以參
佰元折算壹日。
    事  實
一、甲○○於民國八十八年六月一日下午五時四十分許，駕駛車牌號碼ＵＣ—１６９
    ６號自小客車，沿台南縣永康市○○路四九五巷由北向南行駛，途經中正路四九
    五巷四十九弄三十一號前，其原應注意汽車行進中駕駛人應注意車前狀況，隨時
    採取必要安全措施，行經無號誌交岔路口，應減速慢行，且支線道車應讓幹線道
    車先行，而依當時情形又無不能注意之情事，竟疏於注意及此，貿然行進；適有
    受僱於豪新貨運有限公司，任職司機，從事駕駛業務之乙○○將車號ＨＲ—７３
    １號之大貨車，明知交岔路口十公尺內不得停放車輛，竟將該車停放於中正路四
    九五巷四十九弄三十一號前之無號誌岔路口，而丙○○於同時間正騎乘車號ＵＯ
    Ｙ—６２１號輕型機車由中正路四九五巷四十九弄由東向西駛來，行經無號誌交
    岔路口，亦未減速慢行，發現甲○○之汽車時，雙方已閃避不及致發生撞擊，丙○○因此受有右側股骨骨幹中段骨折、右側踝關節內踝骨折等傷害。
二、案經被害人丙○○訴請臺灣臺南地方法院檢察署檢察官偵查起訴。
    理  由
一、右揭犯罪事實，業據被告甲○○、乙○○於偵查中坦承不諱，被告乙○○於本院
    審理時雖辯稱當時大貨車是行駛狀態，非違規停車云云。惟據證人即當時處理警
    員丁○○到庭結證稱：其到現場時，被告乙○○不在車上，事後自述當時他去工
    廠載貨出來正在該處綑綁。再依被告之停車位置係在路旁且停車方正，顯非行駛
    中，應為停車狀態無誤。核被告乙○○所辯，為事後卸責之詞，不足採信。復有
    告訴人丙○○之指訴，及交通事故調查報告表、財團法人奇美醫院診斷證明書一
    份附卷可稽。按駕駛人應注意車前狀況，隨時採取必要安全措施；車輛行至無號
    誌交岔路口，支線道車應暫停讓幹道車先行；且交岔路口十公尺內不得臨時停車
    。道路交通安全規則第九十四條第三項、第一百零二條第一項第二款、第一百一
    十一條第二款分別定有明文。被告甲○○、乙○○駕車自應注意上述道路交通安
    全規定。又依附卷之交通事故調查報告表（一）所載，本件肇事時、地之天候、
    路況皆良好。則肇事當時，被告二人亦無不能注意之情事。渠等竟疏未注意及此
    ，被告甲○○貿然前行及被告乙○○逕將大貨車停放於該處，致丙○○與甲○○
    發生撞擊，足証被告二人之駕車失當行為，均有過失。本件經送台灣省台南區車
    輛行車事故鑑定委員會及臺灣省車輛行車事故覆議鑑定委員會鑑定結果，亦認定
    被告乙○○停車不當為肇事主因，被告甲○○行經交岔路口，未減速慢行，為肇
    事次因，二人確有過失責任，此有該二委員會八十八年十一月十九日南鑑字第八
    八一二一八號及八十九年四月二十八日府覆議字第八九○二三二號鑑定意見書在
    卷可憑。被告二人過失駕車肇事行為，與被害人之受傷結果間，確具有相當因果
    關係。雖被害人於本件事故之發生亦有過失，惟僅與被告二人之過失併合而為肇
    事之原因，被告之刑責自不能因此相扺獲得減免，僅可供量刑之斟酌而已。事證
    明確，被告二人過失傷害犯行均堪認定。
二、核被告甲○○所為，係犯刑法第二百八十四條第一項前段之過失傷害罪，被告乙○○所為，係犯同條第二項前段之業務過失傷害罪，本院爰審酌被告等之品性及
    智識程度、過失程度、犯罪所生之危害及犯後態度等一切情狀，分別量處如主文
    所示之刑，並均諭知易科罰金之折算標準，以示懲儆。
據上論斷，應依刑事訴訟法第二百九十九條第一項前段、刑法第二百八十四條第一項
前段、第二項前段、第四十一條、罰金罰鍰提高標準條例第一條前段、第二條，判決
如主文。
本案經檢察官蘇聰榮到庭執行職務
中    華    民    國      八十九      年      九      月        四      日
                                臺灣臺南地方法院交通法庭
                                        法  官  張      菁
右正本證明與原本無異。
如不服本判決，應於判決送達後十日內向本院提出上訴狀( 應附繕本 )。
                                        書記官  林  木  村
中    華    民    國      八十九      年      九      月        四      日
附錄本案論罪科刑法條：
刑法第二百八十四條
  因過失傷害人者，處六月以下有期徒刑、拘役或五百元以下罰金，致重傷者，處一
  年以下有期徒刑、拘役或五百元以下罰金。
  從事業務之人，因業務上之過失傷害人者，處一年以下有期徒刑、拘役或一千元以
  下罰金，致重傷者，處三年以下有期徒刑、拘役或二千元以下罰金。


司法院資訊處製作；財團法人民間司法改革基金會備份。
